Stéphane Mebenga (30 ans)

Data Scientist | Data Engineer

Analyste développeur d'applications et de systèmes décisionnels, je sais répondre aux problématiques métiers, et être force de propositions grâce à mon expérience acquise durant mon parcours professionnel, et ma maitrise des langages et outils modernes de développement applicatif.

- stephcyril.sc@gmail.com
- Q Lyon (69500)
- https://linkedin.com/in/stephcyrille

+33 640 50 96 88

Compétences

- https://stephanemebenga.site
- https://github.com/stephcyrille

développement des applications ;

d'applications sur le cloud;

Expérience professionnelle

Data Scientist (Contrat d'alternance)

Banque Populaire AURA (Meylan, France)

09/2023 - 09/2024

- Recueil des besoins métiers pour les cas d'usage Data;
- Collecte et extraction des données pour étude statistique ;
- Construction de modèles supervisés et non supervisés ;
- Conception et modélisation de tableaux de bord avec Power BI et déploiement sur Power BI Service.
- Animation communauté DS et acculturation à l'IA.

Data Analyst Developer (Stage alterné)

BASF Division Agro (Ecully, France)

04/2023 - 08/2023 (5 mois)

- Collecte, traitement et analyse des données ;
- Réalisation de tests statistiques avec R studio sur les données des variétés de cultures de blé, colza et tournesol;
- Conception et modélisation de tableaux de bord avec Power BI.

Qualités

KANBAN);

Autonome, Curieux, Patient et à l'écoute, Sens de l'analyse poussé, bonne capacité à gérer la pression, polyvalent.

- Maîtrise des techniques de manipulation et de nettoyage des

- Maîtrise de l'architecture RESTful / SOAP et construction d'API;

- Maîtrise des principes de sécurité informatique pour le

- Maîtrise des méthodologies de gestion de projet Agile (SCRUM,

- Maîtrise des procédures de déploiement et la gestion

- Construction de Pipeline de traitement de données ;

- Maitrise des algorithmes de ML et de Deep Learning;

Analyste de données (CDD)

ENEO (Douala, Cameroun)

03/2022 - 08/2022 (6 mois)

- Analyse du rendement mensuel des régions ;
- Collecte, traitement et chargement des données dans l'entrepôt de données ;
- Conception et modélisation de tableaux de bord avec Power BI et déploiement sur Power BI Service.

Langages de programmation et outils

OS: Unix, MacOS, Windows.

SGBD: Oracle SQL, PostgreSQL, Teradata, Big Query. **Langages**: Python, R, Javascript / TypeScript, SQL, Dart.

Logiciels: Power BI, R Studio, Git, Jenkins, Github, Gitlab / Gitlab

CE, Jira, Azure Board, Confluence, Docker, Slack. **Cloud**: GCP & Vertex IA, AWS, OCI et MS Azure.

Développeur Django (Freelance)

Isyssol (Douala, Cameroun)

01/2020 - 05/2021 (1 ans et 5 mois)

- Développement d'API pour système de Core Banking et D'achat de Data Internet pour le compte d'un opérateur de téléphonie;
- Conception et réalisation d'applications Web;
- Réalisation de tests d'intégrations et automatisés pour les applications web et mobiles développées.

Développeur Intégrateur de solution (Freelance)

EWONGA Sarl (Douala, Cameroun)

05/2018 – aujourd'hui (6 ans et 8 mois)

- Intégration des modules natifs Odoo aux processus des clients ;
- Conception et réalisation de client RPC Odoo, pour l'interfaçage des applications clientes ;
- Intégration de Templates Frontend avec React (JS/TS);
- Déploiement d'applications Web, API et instances Odoo ;
- Gestion des versions du code sources et configuration des accès aux dépôts.
- Gestion IAM et des ressources dans la console GCP.

Formation

Master Data Science & IA - Data scientist

GEMA - IA School (Lyon, FR) | 01/2023 - 09/2024

Ingénieur en génie informatique

Polytechnique de Douala (Douala, CM) | 11/2014 - 08/2021

Certifications

Oracle Cloud Infrastructure - Foundations Associate Fondements de la gestion agile Agilité Stratégique

Langues

Français: Langue maternelle

Anglais : Capacité professionnelle complète

Quelques réalisations

Data Scientist (Contrat d'alternance) - Banque Populaire AURA (Meylan, France)

Construction du service Data Management et IA:

- Contribution à la définition des étapes de réalisation des projets de data science ;
- Contribution à la définition des différents critères de validation de chacune des phases ;
- Contribution à la construction du document d'industrialisation et de MCO des modèles de data science ;

Réalisation d'un POC de modèle de clustering pour détecter les tendances d'évolutions sur Compte à vue des Personnes Morale :

- Construction, documentation et recettage des différents datasets avec les experts métiers ;
- Planification et réalisation des séances de travail avec les experts métiers pour affiner le cas d'usage, partager les avancements sur le projet et présenter les résultats ;
- Émission de recommandations sur les résultats du modèle aux experts métiers pour améliorer l'efficacité opérationnelle
- Réalisation d'un rapport Power BI intégrant la décomposition saisonnière dynamique des encours des comptes à vue ;
- Définition des caractéristiques principales du modèle et des métriques d'évaluation ;
- Construction du modèle et analyse des résultats du modèle.

Langage et outils: SQL, Python (Pandas, Numpy, Scikit-learn, matplotly, statsmodels, Neuraprophet, XGBoost), Teradata, Power BI (Desktop et Service), GCP (Vertex IA), Jira, Confluence, Azure Board, Azure DevOps, GIT.

Projet IA (travail de groupe) - IA School (Lyon, France)

Réalisation d'un module de navigateur de détection de Fake news (mai 2024) :

- Rédaction du cahier des charges et du document des spécifications techniques ;
- Supervision des POC réalisés à partir des différentes librairies et modèles existants ;
- Fine-tuning du modèle BERT pour la détection des fakes news sur des thématiques spécifiques ;
- Développement d'un module complémentaire pour navigateur Chrome communiquant avec un micro-service réalisé avec Django;
- Implémentation de l'inférence du model dans l'architecture Backend du module complémentaire de navigateur ;

Langage et outils: Python (Django, Django REST Framework, Pandas, Numpy, Scikit-learn, Transformers, Tensorflow, Keras), GitHub, GIT, HuggingFace, JavaScript.

Développeur Intégrateur de solution (Freelance) – EWONGA Sarl (Douala, Cameroun)

- Développeur en charge de la réalisation du module Odoo d'extraction des rapports des immobilisations (PDF et Excel) pour la banque BANGE Cameroun (02/2024 04/2024);
- Développeur principal en Charge de réalisation d'une application mobile d'optimisation des forces de ventes pour le compte de l'entreprise **JDDS** au Cameroun (08/2023 01/2024) ;
- Développeur en charge de l'intégration et du déploiement du module Odoo de gestion de la production à **Gracedom Invest Bottling Company** au Cameroun (09/2022 03/2023) ;
- Développeur en charge de l'intégration et du déploiement des modules Odoo de gestion des ressources humaines et de la paie au **Guichet Unique du Commerce Extérieur** au Cameroun (11/2021 03/2022);
- Conception, intégration et déploiement des modules Odoo de gestion académiques et administrative à **l'institut JFN-IT** au Cameroun (03/2019 04/2021) ;

Langage et outils : Python (Odoo), PostgreSQL, MongoDB, Docker, Dart (Flutter), GCP, GIT, Slack, JavaScript, XML

Développeur Django (Freelance) - Isyssol (Douala, Cameroun)

Mise en place d'une application de Core Banking pour le service de Mobile Money à Nextell Cameroun (2021) :

- Développeur en charge de la conception et de la réalisation du portail USSD interagissant avec les API de recharge de crédit de communication et de forfait internet ;
- Développeur en charge du développement du micro-service d'envoi et de réception de SMS via le protocole SMPP entre le système de Core Banking et le serveur de SMS de l'opérateur ;
- Réalisation d'un micro-service d'interopérabilité bancaire entre application de Core banking et services financiers régionaux (GIMS-WITCH et GIMACPAY) ;

Langage et outils: Python (Django, Django REST Framework), PostgreSQL, Gitlab CE, GIT, Slack, API RESTful et SOAP.